【裁判字號】    95,易,952
【裁判日期】    950807
【裁判案由】    傷害
【裁判全文】
臺灣桃園地方法院刑事判決               95年度易字第952號
公  訴  人  台灣桃園地方法院檢察署檢察官
被      告  甲○○
            乙○○
上列被告因傷害案件，經檢察官提起公訴（95年度偵字第12238
號），被告自白犯罪，檢察官聲請改依協商程序而為判決，本院
判決如下︰
    主      文
甲○○傷害人之身體，處拘役肆拾日，如易科罰金，以佰元折
算壹日。
乙○○傷害人之身體，處拘役拾日，如易科罰金，以佰元折
算壹日。
    事實及理由
一、甲○○前因重利案件，經本院以85年度訴字第470 號判處有
    期徒刑6 月，如易科罰金，以300 元折算1 日，並經台灣高
    等法院以85年度上訴字第3786號駁回上訴確定，另因偽造文
    書案件，經台灣高雄地方法院以87年度易字第808 號判處有
    期徒刑3 月，如易科罰金以300 元折算1 日確定，上開2 罪
    於民國87年1 月12日入監服刑，於87年9 月8 日執行完畢；
    乙○○曾因賭博案件，經本院以85年度易字第4876號判處罰
    金1,000 元，於90年3 月21日執行完畢（均不構成累犯）。
    詎猶不知悔改，甲○○與乙○○2 人於95年5 月1 日11時40
    分許，在桃園縣桃園市○○路449 號對面公車停車格上，因
    停車問題發生爭執，甲○○、乙○○竟各基於傷害人身體之
    犯意，均出手攻擊對方而互毆，因而使甲○○受有右側肩關
    節脫臼之傷害，乙○○則受有頭部外傷併頭皮瘀傷、左手臂
    多處瘀傷腫脹之傷害。案經乙○○、甲○○訴由桃園縣政府
    警察局桃園分局報請台灣桃園地方法院檢察署檢察官偵查起
    訴。
二、證據：
  (一)被告甲○○、乙○○於本院審理中之自白。
  (二)告訴人甲○○、乙○○於警詢中之指述。
  (三)敏盛綜合醫院診斷證明書2紙。
三、本件被告甲○○、乙○○均已認罪，經檢察官與被告甲○○
    、乙○○於準備程序達成協商之合意，其合意內容為：被告
    甲○○部分願受科處拘役40日，被告乙○○部分願受科處拘
    役30日。經查，上開協商合意並無刑事訴訟法第455 條之4
    第1 項所列情形之1 ，檢察官聲請改依協商程序而為判決，
    本院爰不經言詞辯論，於協商合意範圍內為協商判決，合予
    敘明。
四、應適用之法條：刑事訴訟法第455 條之4 第2 項、第455 條
    之8 ，修正後刑法第2 條第1 項前段、刑法第277 條第1 項
    、修正前刑法第41條第1 項前段，罰金罰鍰提高標準條例第
    1條前段、修正前罰金罰鍰提高標準條例第2 條。
五、本判決除有刑事訴訟法第455 條之4 第1 項第1 款、第2 款
    、第4 款、第6 款、第7 款所定情形之一，或違反同條第2
    項規定者外，不得上訴。
六、如不服本件判決，得自收受判決送達後10日內，向本院提出
    上訴書狀，上訴於第二審法院。
七、本案經檢察官劉承武到庭執行職務。
中    華    民    國    95    年    8     月    7     日
                  刑事第四庭  法  官  張淑華
以上正本證明與原本無異
本判決不得上訴。
                              書記官  郭中明
中    華    民    國    95    年    8     月    10    日
附錄本案論罪科刑法條
中華民國刑法第277條
（普通傷害罪）
傷害人之身體或健康者，處 3 年以下有期徒刑、拘役或 1 千元
以下罰金。
犯前項之罪因而致人於死者，處無期徒刑或 7 年以上有期徒刑；
致重傷者，處3 年以上10年以下有期徒刑。


司法院資訊處製作；財團法人民間司法改革基金會備份。
